【裁判字號】    97,訴,112
【裁判日期】    970331
【裁判案由】    違反毒品危害防制條例
【裁判全文】
臺灣嘉義地方法院刑事判決               97年度訴字第112號
公  訴  人  臺灣嘉義地方法院檢察署檢察官
被      告  甲○○
                    （現另案在臺灣嘉義監獄鹿草分監執行中
上列被告因違反毒品危害防制條例案件，經檢察官提起公訴（九
十七年度毒偵字第二七一號），被告於準備程序中就被訴事實為
有罪之陳述，經本院合議庭裁定由受命法官改依簡式程序審理，
判決如下：
    主  文
甲○○施用第一級毒品，累犯，處有期徒刑玖月。
    事  實
一、甲○○前因施用毒品案件，經本院以八十八年度毒聲字第六
    四號裁定送觀察勒戒後，認有繼續施用毒品之傾向，再以八
    十八年度毒聲字第二六一號裁定令入戒治處所施以強制戒治
    一年，嗣經本院以八十八年度毒聲字第一０四八號裁定停止
    強制戒治，所餘期間付保護管束，於民國八十八年八月三日
    出監，而於八十九年二月十八日保護管束期滿未經撤銷，視
    為強制戒治期滿。又前因施用毒品案件，經臺灣雲林地方法
    院以九十二年度毒聲字第三九一號裁定令入戒治處所施以強
    制戒治一年，並經該院以九十二年度毒聲字第八００號裁定
    停止強制戒治，所餘期間付保護管束，於九十二年十一月三
    日出監，嗣因毒品危害防制條例修正，毋庸再予執行。又其
    因施用毒品之毒品危害防制條例案件，經台中地方法院以九
    十五年度訴字第二八一一號判決判處有期徒刑十一月確定，
    嗣經裁定減刑為有期徒刑五月十五日，於九十六年七月十六
    日執行完畢出監。猶不知悔改，基於施用第一級毒品海洛因
    之犯意，於九十六年十二月三十日中午某時，在嘉義縣新港
    鄉○○道路旁，以將海洛因攙入香菸內點燃吸食之方式，施
    用海洛因一次。嗣於同日下午四時四十五分許，經警得其同
    意採尿送驗，呈嗎啡陽性反應，始查知上情。
二、案經嘉義縣警察局民雄分局報請臺灣嘉義地方法院檢察署檢
    察官偵查起訴。
    理  由
一、本件係經被告甲○○於準備程序當庭表示認罪，而經本院裁
    定以簡式審判程序加以審理，則依據刑事訴訟法第二百七十
    三條之二、同法第一百五十九條第二項之規定，不適用傳聞
    法則有關限制證據能力之相關規定，合先敘明。
二、訊據被告甲○○對於上開犯罪事實均坦承不諱，佐以被告於
    九十六年十二月三十日經警得其同意採尿送驗，其結果呈嗎
    啡陽性（按施用海洛因後，經人體之水解代謝作用，會呈嗎
    啡陽性反應）反應乙情，有高雄市立凱旋醫院濫用藥物尿液
    檢驗報告（檢體編號為：96民A208號）、尿液代號與真實姓
    名對照表各一份在卷可佐，是上開補強證據，已足資擔保被
    告前述自白之真實性，核與事實相合，可信為真實。又毒品
    危害防制條例第二十條就施用毒品者，祇於「初犯」及「五
    年後再犯」二種情形，有其追訴條件之限制，即須於初犯經
    觀察、勒戒或強制戒治釋放後，五年內均無施用毒品之行為
    ，始能認其前所實施之觀察、勒戒或強制戒治已足遮斷毒癮
    ，而得於五年後再犯時，再予適用初犯之規定，重行觀察、
    勒戒等程序。倘五年內已經再犯，被依法追訴處罰，縱其第
    三次（或第三次以上）施用毒品之時間在初犯釋放五年以後
    ，即與「五年後再犯」之情形有別，且因已於「五年內再犯
    」，顯見其再犯率甚高，原實施觀察、勒戒或強制戒治，已
    無法收其實效，而無五年戒斷期之存在，自無再經觀察、勒
    戒及強制戒治之必要，應得逕行追訴處罰。查被告前因施用
    毒品案件，經本院以八十八年度毒聲字第六四號裁定送觀察
    勒戒後，認有繼續施用毒品之傾向，經裁定令入戒治處所施
    以強制戒治一年，嗣經本院以八十八年度毒聲字第一０四
    八號裁定停止強制戒治，所餘期間付保護管束，於八十九年
    二月十八日保護管束期滿，未經撤銷，視為強制戒治期滿。
    又因施用毒品案件，經臺灣雲林地方法院以九十二年度毒聲
    字第三九一號裁定令入戒治處所施以強制戒治一年，並經該
    院以九十二年度毒聲字第八００號裁定停止強制戒治，所餘
    期間付保護管束，於九十二年十一月三日出監，嗣因毒品危
    害防制條例修正，毋庸再予執行。又其因屢次施用毒品，先
    後經台灣雲林地方法院以九十二年度訴字第四三二號判決判
    處有期徒刑一年、經臺灣台中地方法院以九十五年度訴字第
    二八一一號判決判處有期徒刑十一月，減為有期徒刑五月十
    五日、經本院以九十三年度訴字第四九一號判決判處有期徒
    刑九月、九十六年度訴字第六０二號判決判處有期徒刑八月
    ，減為有期徒刑四月、九十六年度訴字第九００號判決判處
    有期徒刑七月，均分別確定在案，是被告於強制戒治執行完
    畢釋放後，於五年內已再犯，並經依法追訴處罰，雖其本件
    再度施用毒品之時間，在初犯經強制戒治執行完畢釋放五年
    以後，仍應依毒品危害防制條例第二十三條第二項之規定，
    予以論科。是本件事證明確，被告施用第一級毒品海洛因犯
    行，洵堪認定，應依法論科。
三、查海洛因為毒品危害防制條例第二條第二項第一款所定之第
    一級毒品，故核被告甲○○所為，係犯毒品危害防制條例第
    十條第一項之施用第一級毒品罪。被告施用前持有海洛因之
    低度行為，應為施用之高度行為所吸收，不另論罪。又被告
    因施用毒品案件，經臺灣台中地方法院以九十五年度訴字第
    二八一一號判決判處有期徒刑十一月，減為有期徒刑五月十
    五日確定，於九十六年七月十六日執行完畢出監等情，有臺
    灣高等法院被告前案紀錄表、臺灣嘉義地方法院檢察署刑案
    資料查註紀錄表各一份在卷可稽，其於受徒刑之執行完畢後
    ，五年以內故意再犯本件有期徒刑以上之罪，為累犯，應依
    法加重其刑。爰審酌被告曾因施用毒品經裁定觀察勒戒、強
    制戒治，猶未知警惕而再犯本案，足見其未徹底戒除施用毒
    品，惟念及施用毒品本質上係戕害自身健康之行為，尚未嚴
    重破壞社會秩序或侵害他人權益，且被告坦承犯行、犯後態
    度尚屬良好暨其犯罪之動機、目的、手段、國小畢業之智識
    程度等一切情狀，量處如主文所示之刑，以資儆懲。
據上論斷，應依刑事訴訟法第二百七十三條之一第一項、第二百
九十九條第一項前段，毒品危害防制條例第十條第一項，刑法第
十一條前段、第四十七條第一項，判決如主文。
本案經檢察官蔡彥守到庭執行職務。
中    華    民    國    97    年    3     月    31    日
                  刑事第一庭    法  官  黃琴媛
上列正本證明與原本無異。
如不服本判決，應於判決送達後十日內向本院提出上訴狀，上訴
書狀依法應敘述具體理由，如未敘述具體理由者，應於上訴期間
屆滿後二十日內補提理由書於本院（均應附繕本）。
中    華    民    國    97    年    3     月    31    日
                                書記官  李彩娥
附錄論罪科刑法條
毒品危害防制條例第10條
施用第一級毒品者，處 6 月以上 5 年以下有期徒刑。
施用第二級毒品者，處 3 年以下有期徒刑。


司法院資訊處製作；財團法人民間司法改革基金會備份。
